---
title: "Modelos ADL-ECM"
author: "Sandro Mendes de Oliveira"
date: '2022-08-31'
output:
  word_document: default
  pdf_document: default
  html_document: default
---

```{r setup, include=FALSE}
knitr::opts_chunk$set(echo = TRUE)
```

```{r pacotes, include=FALSE}

if(!require(fBasics)) {install.packages("fBasics")}
require(fBasics)

if(!require(plotly)) {install.packages("plotly")}
require(plotly)

if(!require(dplyr)) {install.packages("dplyr")}
require(dplyr)

if(!require(htmltools)) {install.packages("htmltools")}
require(htmltools)

if(!require(forecast)){install.packages("forecast")}
require(forecast)

if(!require(urca)){install.packages("urca")}
require(urca)

if(!require(vars)){install.packages("vars")}
require(vars)

if(!require(webshot)){install.packages("webshot")}
require(webshot)

if(!require(htmlwidgets)){install.packages("htmlwidgets")}
require(htmlwidgets)

if(!require(ARDL)){install.packages("ARDL")}
require(ARDL)

if(!require(strucchange)){install.packages("strucchange")}
require(strucchange)

if(!require(xts)){install.packages("xts")}
require(xts)

if(!require(dLagM)){install.packages("dLagM")}
require(dLagM)
```

```{r, importar dados}
#importação dos dados
dados<-read.csv("C:/Users/Sandro/Desktop/Mestrado/Dissertação/Dados/Dados consolidados/dados_consolidados_2.csv")


```

```{r, dados}

head(dados)

```


```{r, echo=FALSE}

#criando conjunto de treinos e teste

train_set<-filter(dados,T>31)%>%filter(T<212)
test_set<-filter(dados,T>211)
cat('Train_set tem comprimento', dim(train_set)[1],' e corresponde a ',100*dim(train_set)[1]/dim(filter(dados,T>31))[1],'% do total do dataset a ser utilizado.','\n','Test_set tem comprimento', dim(test_set)[1],' e corresponde a ',100*dim(test_set)[1]/dim(filter(dados,T>31))[1],'% do total do dataset a ser utilizado.')

cat()

```

# Escolhendo o modelo ARDL com a melhor defasagem pelo critério BIC

```{r, echo=FALSE,warning=FALSE}

best_ardl <- auto_ardl(log_carga~log_PIBc, data = train_set, max_order = 12,selection = "BIC")
best_ardl$top_orders
```

##treinando o modelo ARDL
```{r, echo=FALSE}

best_ardl_mod<- best_ardl$best_model
cat("O melhor modelo ARDL, selecionado por meio do critério BIC(SIC) é o de ordem ",best_ardl_mod$order,"\n")
summary(best_ardl_mod)

```

## Teste de cointegração de Engle-Granger

```{r, echo=FALSE}

resid<-best_ardl_mod$residuals
egtest<-ur.df(resid, lags = 12, selectlags = "AIC", type = "drift")

summary(egtest)
```
## verificar autocorrelação dos resíduos
```{r, echo=FALSE}

#erros do modelo
checkresiduals(ets(best_ardl_mod$residuals))

```

# Escolhendo o modelo ARDL com a melhor defasagem pelo critério AIC

```{r, echo=FALSE,warning=FALSE}

best_ardl <- auto_ardl(log_carga~log_PIBc, data = train_set, max_order = 15,selection = "AIC")
best_ardl$top_orders
```

```{r, echo=FALSE}

best_ardl_mod<- best_ardl$best_model
cat("O melhor modelo ARDL, selecionado por meio do critério AIC é o de ordem ",best_ardl_mod$order,"\n")
summary(best_ardl_mod)

```

## Teste de cointegração



```{r, echo=FALSE}

resid<-best_ardl_mod$residuals
egtest<-ur.df(resid, lags = 12, selectlags = "AIC", type = "drift")

summary(egtest)
```

## Estimar modelo de correção de erros

```{r, echo=FALSE}

adl_ecm1<-uecm(best_ardl_mod)
summary(adl_ecm1)


```
## verificar autocorrelação dos resíduos
```{r, echo=FALSE}

#erros do modelo
checkresiduals(ets(adl_ecm1$residuals))


```

## Teste de estabilidade do modelo
```{r}

bounds_test<-ardlBound(formula=log_carga~log_PIBc, data = train_set,  case=2, p =12,  ic="AIC")

bounds_test$stability

```

## Realizando previsões um passo à frente

```{r , echo=FALSE}

BETA<-matrix(summary(adl_ecm1)$coefficients[,1],ncol=1)


Y<-test_set$lcg_1st_diff[1:48]


X<-matrix(c(rep(1,260),
            lag(dados$log_carga,1),
            lag(dados$log_PIBc,1),
            lag(dados$lcg_1st_diff,1),
            lag(dados$lcg_1st_diff,2),
            lag(dados$lcg_1st_diff,3),
            lag(dados$lcg_1st_diff,4),
            lag(dados$lcg_1st_diff,5),
            lag(dados$lcg_1st_diff,6),
            lag(dados$lcg_1st_diff,7),
            lag(dados$lcg_1st_diff,8),
            lag(dados$lcg_1st_diff,9),
            lag(dados$lcg_1st_diff,10),
            lag(dados$lcg_1st_diff,11),
            dados$lPIBc_1diff,
            lag(dados$lPIBc_1diff,1),
            lag(dados$lPIBc_1diff,2),
            lag(dados$lPIBc_1diff,3),
            lag(dados$lPIBc_1diff,4),
            lag(dados$lPIBc_1diff,5),
            lag(dados$lPIBc_1diff,6),
            lag(dados$lPIBc_1diff,7),
            lag(dados$lPIBc_1diff,8),
            lag(dados$lPIBc_1diff,9),
            lag(dados$lPIBc_1diff,10),
            lag(dados$lPIBc_1diff,11)),
          ncol=26)[213:260,]
length(BETA)
dim(X)
Y_hat<-X%*%BETA
  
```

```{r Gráfico da previsão um passo à frente, echo=FALSE}
 
Y_hat <-ts(Y_hat)

p_test_uecm<-autoplot(Y_hat,ylab = colnames(Y), series = "Previsão")+autolayer(ts(Y), series = colnames(Y))+ ggtitle(paste(colnames(Y),": ADL_ECM1 - Previsão Fora da Amostra"))+guides(color=guide_legend("Séries"))
p_test_uecm
```

## Transformar resultado em variável em nível
```{r, echo=FALSE}

for (i in 1:48){
  Y_hat[i]<-train_set[180,3]*(1+Y_hat[i])
}


```

```{r Gráfico da previsão um passo à frente_11, echo=FALSE}
 
Y_hat <-ts(Y_hat)

p_test_uecm<-autoplot(Y_hat,ylab = colnames(test_set$carga), series = "Previsão")+autolayer(ts(test_set$carga), series = colnames(test_set$carga))+ ggtitle(paste(colnames(test_set$carga),": ADL_ECM - Previsão Fora da Amostra em nível"))+guides(color=guide_legend("Séries"))
p_test_uecm

write.csv(Y_hat,"Rforecasts/ADLpreds1.csv", row.names = FALSE)
```

```{r Acurácia um passo à frente_12, echo=FALSE}
oos_acc_uecm<-accuracy(Y_hat,test_set$carga)
oos_acc_uecm
```


# Inserindo variáveis meteorológicas 
```{r, echo=FALSE}
train_set<-filter(dados,T>31)%>%filter(T<212)
test_set<-filter(dados,T>211)
cat('Train_set tem comprimento', dim(train_set)[1],' e corresponde a ',100*dim(train_set)[1]/dim(filter(dados,T>31))[1],'% do total do dataset a ser utilizado.','\n','Test_set tem comprimento', dim(test_set)[1],' e corresponde a ',100*dim(test_set)[1]/dim(filter(dados,T>31))[1],'% do total do dataset a ser utilizado.')

cat()

```


### Escolhendo o modelo ARDL com a melhor defasagem pelo critério BIC

```{r, echo=FALSE,warning=FALSE}

best_ardl <- auto_ardl(log_carga~log_PIBc+PRECIPITACAO+RAD_GLOBAL+TEMP_AR+VELOC_VENTO, data = train_set, max_order = 12,selection = "BIC")
best_ardl$top_orders
```

```{r, echo=FALSE,warning=FALSE}

best_ardl <- auto_ardl(log_carga~log_PIBc+PRECIPITACAO+TEMP_AR, data = train_set, max_order = 12,selection = "BIC")
best_ardl$top_orders
```

```{r, echo=FALSE}

best_ardl_mod<- best_ardl$best_model
cat("O melhor modelo ARDL, selecionado por meio do critério BIC(SIC) é o de ordem ",best_ardl_mod$order,"\n")
summary(best_ardl_mod)

```

##Teste de cointegração

```{r, echo=FALSE}

resid<-best_ardl_mod$residuals
egtest<-ur.df(resid, lags = 4, selectlags = "AIC", type = "drift")

summary(egtest)
```


## Estimar modelo de correção de erros


```{r, echo=FALSE}

adl_ecm1<-uecm(best_ardl_mod)
summary(adl_ecm1)


```
## Verificando autocorrelação dos resíduos
```{r, echo=FALSE}

#erros do modelo
checkresiduals(ets(adl_ecm1$residuals))


```

## Teste de estabilidade do modelo
```{r}

bounds_test<-ardlBound(formula=log_carga~log_PIBc+PRECIPITACAO+TEMP_AR, data = train_set,  case=2, p =12,  ic="AIC")

bounds_test$stability

```

## realizando previsões um passo à frente
```{r , echo=FALSE}

BETA<-matrix(summary(adl_ecm1)$coefficients[,1],ncol=1)


Y<-test_set$lcg_1st_diff[1:48]


X<-matrix(c(rep(1,260),
            lag(dados$log_carga,1),
            lag(dados$log_PIBc,1),
            lag(dados$PRECIPITACAO,1),
            lag(dados$TEMP_AR,1),
            lag(dados$lcg_1st_diff,1),
            lag(dados$lcg_1st_diff,2),
            lag(dados$lcg_1st_diff,3),
            dados$lPIBc_1diff,
            lag(dados$lPIBc_1diff,1),
            lag(dados$lPIBc_1diff,2),
            lag(dados$lPIBc_1diff,3),
            dados$PREC_ldiff,
            dados$TEMP_ldiff),
          ncol=14)[213:260,]

Y_hat<-X%*%BETA


```

```{r Gráfico da previsão um passo à frente_9, echo=FALSE}
 
Y_hat <-ts(Y_hat)

p_test_uecm<-autoplot(Y_hat,ylab = colnames(Y), series = "Previsão")+autolayer(ts(Y), series = colnames(Y))+ ggtitle(paste(colnames(Y),": ADL_ECM1 - Previsão Fora da Amostra"))+guides(color=guide_legend("Séries"))
p_test_uecm
```

### Transformar resultado em variável em nível
```{r, echo=FALSE}

for (i in 1:48){
  Y_hat[i]<-train_set[180,3]*(1+Y_hat[i])
}


```

```{r Gráfico da previsão um passo à frente_12, echo=FALSE}
 
Y_hat <-ts(Y_hat)

p_test_uecm<-autoplot(Y_hat,ylab = colnames(test_set$carga), series = "Previsão")+autolayer(ts(test_set$carga), series = colnames(test_set$carga))+ ggtitle(paste(colnames(test_set$carga),": ADL_ECM - Previsão Fora da Amostra em nível"))+guides(color=guide_legend("Séries"))
p_test_uecm

write.csv(Y_hat,"Rforecasts/ADLpreds2.csv", row.names = FALSE)
```

```{r Acurácia um passo à frente_13, echo=FALSE}
oos_acc_uecm<-accuracy(Y_hat,test_set$carga)
oos_acc_uecm
```

