---
title: "VAR"
author: "Sandro Mendes de Oliveira"
date: '2022-08-31'
output:
  word_document: default
  pdf_document: default
  html_document: default
---

```{r setup, include=FALSE}
knitr::opts_chunk$set(echo = TRUE)
```

```{r pacotes, include=FALSE}

#Para o cálculo de momentos estatísticos
if(!require(fBasics)) {install.packages("fBasics")}
require(fBasics)

#Para plotar gr[aficos]
if(!require(plotly)) {install.packages("plotly")}
require(plotly)

if(!require(dplyr)) {install.packages("dplyr")}
require(dplyr)

if(!require(tidyr)) {install.packages("tidyr")}
require(tidyr)

if(!require(htmltools)) {install.packages("htmltools")}
require(htmltools)

if(!require(forecast)){install.packages("forecast")}
require(forecast)

if(!require(urca)){install.packages("urca")}
require(urca)

if(!require(vars)){install.packages("vars")}
require(vars)

if(!require(webshot)){install.packages("webshot")}
require(webshot)

if(!require(htmlwidgets)){install.packages("htmlwidgets")}
require(htmlwidgets)

if(!require(ARDL)){install.packages("ARDL")}
require(ARDL)

if(!require(strucchange)){install.packages("strucchange")}
require(strucchange)

if(!require(xts)){install.packages("xts")}
require(xts)

if(!require(tmvnsim)){install.packages("tmvnsim")}
require(tmvnsim)

if(!require(tsDyn)){install.packages("tsDyn")}
require(tsDyn)

if(!require(aTSA)){install.packages("aTSA")}
require(aTSA)

if(!require(tseries)){install.packages("tseries")}
require(tseries)

```


# Importar dados
```{r}

dados<-read.csv("C:/Users/Sandro/Desktop/Mestrado/Dissertação/Dados/Dados consolidados/dados_consolidados_2.csv")


```

```{r}

head(dados)

```


```{r, echo=FALSE}
train_set<-filter(dados,T>31)%>%filter(T<212)
test_set<-filter(dados,T>211)
cat('Train_set tem comprimento', dim(train_set)[1],' e corresponde a ',100*dim(train_set)[1]/dim(filter(dados,T>31))[1],'% do total do dataset a ser utilizado.','\n','Test_set tem comprimento', dim(test_set)[1],' e corresponde a ',100*dim(test_set)[1]/dim(filter(dados,T>31))[1],'% do total do dataset a ser utilizado.')


```
#Modelo sem sazonalidade e sem variáveis exógenas

## Verificar o número de lags

```{r}

x = cbind(train_set$log_carga,train_set$log_PIBc) #monta um data.frame com as duas variáveis
colnames(x)<-c("log_carga","log_PIB")
lag<-VARselect(x, lag.max = 15, type ="trend")#,season=12)$selection
lag$selection

```

```{r, echo=FALSE}
var_mod <- VAR(x, min(lag$selection), type='const')

var_mod
```

## Teste de cointegração de Engle-Granger
```{r, echo=FALSE}
resid<-residuals(var_mod)
egtest<-ur.df(resid[,1], lags = 13, selectlags = "AIC", type = "drift")

summary(egtest)

egtest<-ur.df(resid[,2], lags = 13, selectlags = "AIC", type = "drift")

summary(egtest)
```

##Criar VECM
```{r}
jt <- ca.jo(x, type = "eigen", ecdet = "none", spec ="longrun", K = min(lag$selection))#,season=12)
summary(jt)

```

```{r}
cajorls_mod1<-cajorls(jt,r=1)
cajorls_mod1

```

## Teste de Causalidade de Granger e de estabilidade do modelo
```{r}
#para testar causalidade de granger e estabilidade do modelo vou estimar um var em diferenças com o termo de correção de erros como variável exógena

gc_data<-cbind(train_set$lcg_1st_diff[14:180],train_set$lPIBc_1diff[14:180])
colnames(gc_data)<-c("lcg_1st_diff","lPIBc_1diff")

ect1<-cajorls_mod1$rlm$model['ect1'][,1]


var_cgtest<-VAR(gc_data, 12, type='const',exogen=ect1)


plot(stability(var_cgtest))


causality(var_cgtest,'lcg_1st_diff')
causality(var_cgtest,'lPIBc_1diff')

```

## Tranformando o VECM em um VAR
```{r}

#para realizar previsões tenho que transformar o VECM em um VAR esse será o modelo final sem sazonalidade e variáveis exógenas

v2v_mod1<-vec2var(jt, r=1)
v2v_mod1
```

## Realizando previsões fora da amostra
```{r}
fh<-length(test_set$carga)

preds<-predict(v2v_mod1,n.ahead=fh)
preds_1<-cbind(exp(preds$fcst$log_carga[,1]),exp(preds$fcst$log_PIB[,1]))
colnames(preds_1)<-c("carga","PIB")

p_preds1_cg<-autoplot(ts(preds_1[,1]),ylab = colnames(test_set$carga), series = "Previsão cg")+autolayer(ts(test_set$carga), series = colnames(test_set$carga))+ ggtitle(paste(colnames(test_set$carga),": VECM - Previsão Fora da Amostra"))+guides(color=guide_legend("Séries"))
p_preds1_cg

p_preds1_pib<-autoplot(ts(preds_1[,2]),ylab = colnames(test_set$PIB_constantes), series = "Previsão PIB")+autolayer(ts(test_set$PIB_constantes), series = colnames(test_set$PIB_constantes))+ ggtitle(paste(colnames(test_set$PIB_constantes),": VECM - Previsão Fora da Amostra"))+guides(color=guide_legend("Séries"))
p_preds1_pib

write.csv(preds_1,"Rforecasts/VARpreds1.csv", row.names = FALSE)


```

```{r Acurácia um passo à frente, echo=FALSE}
oos_acc_vecm1<-rbind(accuracy(preds_1[,1],test_set$carga),accuracy(preds_1[,2],test_set$PIB_constantes))
row.names(oos_acc_vecm1)<-c("log_carga","log_PIB")
oos_acc_vecm1
```

## Teste de autocorrelação dos resíduos
```{r , echo=FALSE}
Box.test(residuals(v2v_mod1)[,1], type = c("Ljung-Box"))
```

#Modelo com sazonalidade 

```{r}
x = cbind(train_set$log_carga,train_set$log_PIBc) #monta um data.frame com as duas variáveis
colnames(x)<-c("log_carga","log_PIB")
lag2<-VARselect(x, lag.max = 15, type ="const",season=12)
lag2$selection

```


```{r, echo=FALSE}
var_mod2 <- VAR(x, min(lag2$selection), type='const',season=12)
resid<-residuals(var_mod2)
egtest<-ur.df(resid[,1], lags = 13, selectlags = "AIC", type = "drift")

summary(egtest)

egtest<-ur.df(resid[,2], lags = 13, selectlags = "AIC", type = "drift")

summary(egtest)
```



```{r}
jt <- ca.jo(x, type = "eigen", ecdet = "none", spec ="longrun", K = min(lag2$selection),season=12)
summary(jt)

```


```{r}
cajorls_mod2<-cajorls(jt,r=1)
cajorls_mod2

```
```{r}


gc_data<-cbind(train_set$lcg_1st_diff[3:180],train_set$lPIBc_1diff[3:180])
colnames(gc_data)<-c("lcg_1st_diff","lPIBc_1diff")

ect1<-cajorls_mod2$rlm$model['ect1'][,1]


var_sttest<-VAR(gc_data, 1, type='const',exogen=ect1,season=12)


plot(stability(var_sttest))


```


```{r}
v2v_mod2<-vec2var(jt, r=1)
v2v_mod2
```

```{r}
fh<-length(test_set$carga)

preds<-predict(v2v_mod2,n.ahead=fh)
preds_1<-cbind(exp(preds$fcst$log_carga[,1]),exp(preds$fcst$log_PIB[,1]))
colnames(preds_1)<-c("carga","PIB")

p_preds1_cg<-autoplot(ts(preds_1[,1]),ylab = colnames(test_set$carga), series = "Previsão cg")+autolayer(ts(test_set$carga), series = colnames(test_set$carga))+ ggtitle(paste(colnames(test_set$carga),": VECM - Previsão Fora da Amostra"))+guides(color=guide_legend("Séries"))
p_preds1_cg

p_preds1_pib<-autoplot(ts(preds_1[,2]),ylab = colnames(test_set$PIB_constantes), series = "Previsão PIB")+autolayer(ts(test_set$PIB_constantes), series = colnames(test_set$PIB_constantes))+ ggtitle(paste(colnames(test_set$PIB_constantes),": VECM - Previsão Fora da Amostra"))+guides(color=guide_legend("Séries"))
p_preds1_pib

write.csv(preds_1,"Rforecasts/VARpreds2.csv", row.names = FALSE)


```

```{r Acurácia um passo à frente 2, echo=FALSE}
oos_acc_vecm1<-rbind(accuracy(preds_1[,1],test_set$carga),accuracy(preds_1[,2],test_set$PIB_constantes))
row.names(oos_acc_vecm1)<-c("log_carga","log_PIB")
oos_acc_vecm1
```



```{r , echo=FALSE}
Box.test(residuals(v2v_mod2)[,1], type = c("Ljung-Box"))
```

# Modelo com variáveis meteorológicas (exógenas)


```{r}

x = cbind(train_set$log_carga,train_set$log_PIBc) #monta um data.frame com as duas variáveis
colnames(x)<-c("log_carga","log_PIB")
exo = ts(cbind(train_set$PRECIPITACAO,train_set$RAD_GLOBAL,train_set$TEMP_AR,train_set$VELOC_VENTO),frequency=12) 

colnames(exo)<-c("Precip","rad","temp","vento")


```

```{r}
lag3<-VARselect(x, lag.max = 15,exogen=exo)
lag3$selection
```


```{r, echo=FALSE}
var3 <- VAR(x, min(lag3$selection), type='const',exogen=exo)
var3

```


```{r, echo=FALSE}
resid<-residuals(var3)
egtest<-ur.df(resid[,1], lags = 13, selectlags = "AIC", type = "drift")

summary(egtest)

egtest<-ur.df(resid[,2], lags = 13, selectlags = "AIC", type = "drift")

summary(egtest)
```

## Estimar VECM com biblioteca tsDyn
```{r}

if(!require(bvartools)){install.packages("bvartools")}
require(bvartools)


if(!require(tsDyn)){install.packages("tsDyn")}
require(tsDyn)

```

```{r}
x<-ts(x,frequency=12)

vecm3 <- VECM(x, lag = min(lag3$selection),  include = "const", estim = "ML", exogen = exo)

vecm3
```

```{r}


gc_data<-cbind(train_set$lcg_1st_diff[3:180],train_set$lPIBc_1diff[3:180])
colnames(gc_data)<-c("lcg_1st_diff","lPIBc_1diff")

exotest<-ts(cbind(vecm3$model.x[,1],train_set$PRECIPITACAO[3:180],train_set$RAD_GLOBAL[3:180],
                        train_set$TEMP_AR[3:180],train_set$VELOC_VENTO[3:180]),frequency=12)

colnames(exotest)<-c("ect1","Precip","rad","temp","vento")
var_sttest<-VAR(gc_data, 13, type='const',exogen=exotest,season=12)


plot(stability(var_sttest))


```


```{r}
fh<-length(test_set$carga)
exo2 = ts(cbind(test_set$PRECIPITACAO,test_set$RAD_GLOBAL,test_set$TEMP_AR,test_set$VELOC_VENTO),frequency=12) 

colnames(exo2)<-c("Precip","rad","temp","vento")

preds<-predict(vecm3,exoPred = exo2,n.ahead=fh)
preds_1<-cbind(exp(preds[,1]),exp(preds[,2]))
colnames(preds_1)<-c("carga","PIB")

p_preds1_cg<-autoplot(ts(preds_1[,1]),ylab = colnames(test_set$carga), series = "Previsão cg")+autolayer(ts(test_set$carga), series = colnames(test_set$carga))+ ggtitle(paste(colnames(test_set$carga),": VECM - Previsão Fora da Amostra"))+guides(color=guide_legend("Séries"))
p_preds1_cg

p_preds1_pib<-autoplot(ts(preds_1[,2]),ylab = colnames(test_set$PIB_constantes), series = "Previsão PIB")+autolayer(ts(test_set$PIB_constantes), series = colnames(test_set$PIB_constantes))+ ggtitle(paste(colnames(test_set$PIB_constantes),": VECM - Previsão Fora da Amostra"))+guides(color=guide_legend("Séries"))
p_preds1_pib

write.csv(preds_1,"Rforecasts/VARpreds3.csv", row.names = FALSE)

```

```{r Acurácia um passo à frente 3, echo=FALSE}
oos_acc_vecm1<-rbind(accuracy(preds_1[,1],test_set$carga),accuracy(preds_1[,2],test_set$PIB_constantes))
row.names(oos_acc_vecm1)<-c("log_carga","log_PIB")
oos_acc_vecm1
```



```{r , echo=FALSE}
Box.test(residuals(vecm3)[,1], type = c("Ljung-Box"))
```



